# 对子公司持股比例下降，合并层面长投抵消不平

提问人：RadicalDreamers 时间：2020-04-18 08:05:51
我们是集团总部，对上市子公司A持有50%股权， 20 年 1 月初出售了10%的股票但仍能够实施控制， 1 季度合并报表中合并长投抵消发现了个问题
假设 19 年末子公司归母净资产2000W， 19 年合并底稿中对A公司长投按权益法调整后金额1000W（2000*50%）
20 年 1 季度，A公司实现归母净利润120W，分配股利20W，期末归母净资产2100W（2000+120-20）
1 季度末持股比例40%（出售了10%），母公司合并报表权益法调整中
借：长投——本期损益 48 （120*40%）
投资收益 8 （20*40%）
贷：长投 8
投资收益 48
那么 1 季度末，合并报表中对A公司投资经过权益法转换后就等于 1000 （ 19 年末金额）+48-8=1040W而按照 1 季度末持股 比例合并抵消长投金额=2100（A公司 1 季末归母净资产）*40%（最新持股比例）=840W存在1040-840=200W的差异是什么原因啊？该计入哪个科目？
恳请陈版指点迷津！

回答人：chenyiwei
合并报表层面没有体现处置子公司部分股权但不丧失控制权的权益性交易影响？根据合并报表准则第四十九条：母公司在不丧失控制权的情况下部分处置对子公司的长期股权投资，在合并财务报表中，处置价款与处置长期股权投资相对应享有子公司自购买日或合并日开始持续计算的净资产份额之间的差额，应当调整资本公积（资本溢价或股本溢价），资本公积不足冲减的，调整留存收益。
另外，个别报表层面确认的股权投资处置损益也需要抵销处理。